【裁判字號】    95,交抗,390
【裁判日期】    950510
【裁判案由】    違反道路交通管理處罰條例
【裁判全文】
臺灣高等法院交通事件裁定             95年度交抗字第390號
抗  告  人
即異議人    甲○○
上列抗告人因違反道路交通管理處罰條例案件，不服臺灣板橋地
方法院95年度交聲字第381號，中華民國95年3月29日裁定，提起
抗告，本院裁定如下：
    主  文
抗告駁回。
    理  由
一、本件聲明異議意旨詳如附件聲明異議狀所載。
二、按「汽車駕駛人，行經有燈光號誌管制之交岔路口闖紅燈者
    ，處新臺幣一千八百元以上五千四百元以下罰鍰」、「汽車
    駕駛人有左列各款所列條款之一者，除依原條款處罰鍰外，
    並予記點：三、有第四十三條、第五十三條或第五十四條情
    形之一者，各記違規點數三點」，道路交通管理處罰條例第
    53條及第63條第1 項第3 款定有明文。
三、經查：異議人於民國（下同）94年12月20 日7時47分許，駕
    駛BY-828號營業用小客車，沿台北市○○路○ 段往台北方向
    行駛，在行經興隆路3 段與萬芳路之交岔路口時，違規紅燈
    右轉萬芳路行駛（按上開萬芳路口紅燈時，屬第2 時相，禁
    止右轉萬芳路），經警拍照後，再予攔停舉發乙情，業據異
    議人於聲明異議狀中陳述屬實，核與台北市政府警察局文山
    第二分局95年2月6日北市警文二分交字第09530412000 號函
    所述異議人上開違規之情節相符，復有當時在場執行護童勤
    務之警員蔡宗翰所填製之94年12月20日北市警交大字第
    AEB836379號舉發違反道路交通管理事件通知單乙紙在卷可
    稽，足堪認定。雖異議人辯稱其原欲右轉萬芳路，惟遇大塞
    車，在斑馬線上時等候行人通過斑馬線，等行人通過完後，
    上開路口號誌即轉換為紅燈，且當時路口之義交有點頭示意
    要其右轉云云，惟異議人於上開時地駕駛上開營業用小客車
    停在興隆路3段路口處等行人通過後，上開路口之號誌已轉
    換為紅燈乙節，已據異議人於聲明異議狀中陳述明確，且警
    員蔡宗翰於上開時地攔停異議人後，亦對異議人所辯義交點
    頭示意要其右轉乙節，當場詢問義交，並經該義交表明並無
    示意要異議人右轉等語，此有台北市政府警察局文山第二分
    局上開函文中載明綦詳，是異議人上開所辯，尚不足採信，
    異議人上開紅燈右轉之違規行為已臻明確。本件原處分機關
    以異議人上開違規行為明確，依道路交通管理處罰條例第53
    條、第63條第1項第3款之規定，裁處異議人新台幣（下同）
    2千7百元之罰鍰，並記違規點數3點，應無任何違法或不當
    之處，至為灼然。本件異議人持以上理由對原處分機關所為
    上開裁決書之處分，聲明異議，為無理由，應予駁回。原審
    本同上之見解，以本件異議為無理由，依道路交通案件處理
    辦法第19條裁定異議駁回，經核並無不合。
四、異議人抗告意旨略以：當時義交確有點頭示意要其右轉，且
    伊被處重罰並加上吊扣駕照一月生活定生困境，指摘原裁定
    不當。惟查當時義交並無點頭示意要異議人右轉之情事，已
    如上述，且原處分機關上開裁罰，係屬法定處罰範圍之內，
    而其所謂另被吊扣駕照一月，則非屬本件裁罰之範圍，本件
    難謂有何重罰之情事，本件抗告為無理由，應予駁回。
據上論斷，應依道路交通案件處理辦法第26條，刑事訴訟法第41
2條，裁定如主文。
中    華    民    國    95    年    5     月    10    日
                    刑事第三庭  審判長法  官  許國宏
                                      法  官  許增男
                                      法  官  楊貴志
以上正本證明與原本無異。
不得再抗告。
                                      書記官  顧哲瑜
中    華    民    國    95    年    5     月    10    日


司法院資訊處製作；財團法人民間司法改革基金會備份。
